【裁判字號】    90,交抗,414
【裁判日期】    901130
【裁判案由】    違反道路交通管理處罰條例
【裁判全文】
臺灣高等法院刑事裁定                              九十年度交抗字第四一四號
    抗告人即
    受處分人   甲○○○○
右抗告人因違反道路交通管理處罰條例案件，不服台灣板橋地方法院中華民國九十年
八月三十一日裁定（九十年度交聲字第六七五號），提起抗告，本院裁定如左：
    主  文
抗告駁回。
    理  由
一、本件抗告意旨略以：抗告人係向台北區監理所聲明異議，何以送交法院裁決；又
    抗告人未犯罪，交通法庭為何以傳票傳喚；再者此事件正向民意代表陳情中，何
    以遽下裁決云云。
二、按汽車駕駛人停車時，在道路收費停車處所停車，不依規定繳費者，處新臺幣六
    百元以上一千二百元以下罰鍰，道路交通管理處罰條例第五十六條第一項第十款
    定有明文（該條文於民國九十年一月十七日經總統修正公布，於九十年六月一日
    起施行，本件違規時間發生於法律修正之前，應適用修正前舊法之規定）。再按
    原處分機關應於接受異議書狀後五日內，將該案卷宗及有關證物，送交該管地方
    法院或其分院交通法庭。交通法庭就聲明異議之案件，必要時，得訊問受處分人
    。道路交通案件處理辦法第十三條後段及第十六條前段分別定有明文。
三、經查，本件抗告人即受處分人甲○○○○所有Ｐ九─八五四六號自用小客車於八
    十九年一月二十日上午九時二十分許，在臺北市○○○路高架橋下之收費停車處
    所停車，未依規定繳納停車費之違規事實，為臺北市政府警察局支援停車管理處
    執法小組掣單逕行舉發，而由原處分機關予以裁罰之事實，有臺北市政府交通局
    八十九年十二月十四日北市交停字第一Ａ一０三五九一號舉發違反道路交通管理
    事件通知書、交通部公路局臺北區監理所九十年六月二十八日北監五字第裁四０
    ─一Ａ0000000號違反道路交通管理事件裁決書各一份在卷足憑。本件係
    抗告人所有車輛停在收費停車處所，因未繳納停車費，為臺北市停車管理處人員
    當場查驗車牌號碼Ｐ九─八五四六號自用小客車之車籍、車種、車色、廠牌相符
    後，確認其停車未繳費無訛始予填發逕行舉發，此與警員對於道路上疾駛而過之
    車輛進行觀察、取締之情形有異，本件舉發人員對於違規車輛車號之記載，衡情
    應無誤認之虞，抗告人空言否認曾於上開時地停車，無非推諉卸責之詞，不足採
    信。又揆諸前揭規定，本件處理程序並無違誤，而抗告人向民意機關陳情並不影
    響本件，附此敘明。原審因認原處分機關援引前揭規定，裁處汽車所有人罰鍰一
    千二百元，於法並無不合，乃裁定駁回抗告人在原審之異議，經核原裁定認事用
    法，尚無違誤。抗告人仍執前詞恣意指摘原裁定不當，為無理由，應予駁回。
據上論結，應依道路交通案件處理辦法第二十六條，刑事訴訟法第四百十二條，裁定
如主文。
中    華    民    國      九十      年      十一      月      三十      日
                              臺灣高等法院刑事第八庭
                                  審判長法  官  陳  祐  治
                                        法  官  沈  宜  生
                                        法  官  楊  炳  禎
右正本證明與原本無異。
不得再抗告。
                                        書記官  廖  素  花
中    華    民    國       九十      年     十二      月         三     日


司法院資訊處製作；財團法人民間司法改革基金會備份。
